【裁判字號】    98,簡,4
【裁判日期】    980724
【裁判案由】    損害賠償
【裁判全文】
臺灣士林地方法院民事判決                 98年度簡字第4號
原      告  己○○○
訴訟代理人  劉立鳳律師
複代理人    劉樹志律師
被      告  丙○○○
訴訟代理人  吳啟孝律師
            戊○○
            丁○○
上列當事人間損害賠償事件，本院於民國98年6 月24日言詞辯論
終結，判決如下：
    主  文
被告應給付原告新臺幣捌萬肆仟壹佰肆拾元，及自民國九十八
年一月二十二日起至清償日止，按年息百分之五計算之利息。
原告其餘之訴駁回。
訴訟費用由被告負擔三分之一，餘由原告負擔。
本判決原告勝訴部分得假執行。
    事實及理由
甲、程序方面：
    按「同一地方法院適用簡易程序審理事件事務分配辦法」第
    4 條第1 項規定：「通常訴訟事件因訴之變更或一部撤回，
    致其訴之全部屬於民事訴訟法第427 條第1 項或第2 項之範
    圍者，承辦法官應以裁定改用簡易程序，並將該通常訴訟事
    件報結後改分為簡易事件，由原法官或受命法官依簡易程序
    繼續審理。」本件原告起訴時訴之聲明為：「被告應將坐落
    於臺北市○○區○○路116 號6 樓之3 自行於露台增建之部
    分予以拆除」及「被告應給付原告新臺幣（下同）129 萬7,
    800 元，及自起訴狀繕本送達翌日起至清償日止，按年息5%
    計算之利息。」並主張依民法第184 條、第195 條、第213
    條、第215 條及第767 條中段請求（本院卷一第8 頁），本
    應適用通常訴訟程序。嗣於民國98年1 月21日，變更及為一
    部撤回後聲明為：「被告應給付原告23萬3,774 元，及自本
    書狀繕本送達翌日起至清償日止，按年息5%計算之利息。」
    （本院卷一第201 頁），並主張係以民法第184 條第1 項前
    段、第213 條第1 、3 項及兩造間存證信函往返所成立之契
    約關係為訴訟標的（本院卷二第60頁），致其訴之全部屬於
    民事訴訟法第427 條第1 項所規定應適用簡易訴訟程序之範
    圍，依前揭規定，自應由本院改用簡易程序繼續審理，先予
    敘明。
乙、實體方面：
一、原告主張：坐落臺北市○○區○○路116 號6 樓之3 房屋（
    下稱：系爭6 樓之3 房屋）為被告所有，95年3 月初因被告
    裝修系爭6 樓之3 房屋，致原告所有坐落同門牌號碼5 樓之
    1 之房屋（下稱：系爭5 樓之1 房屋）客廳天花板、樑柱、
    牆壁等多處滲漏水。原告於96年5 月15日，以存證信函催請
    被告協議解決，或請公證單位鑑定，依鑑定結果負責修復事
    宜。被告接獲存證信函後，以存證信函回復稱：「本人同意
    尋求經三方（含116 號6 樓之1） 一致認定之單位鑑定，並
    依鑑定結果負責後續修復事宜」「本人仍秉敦親睦鄰原則並
    同意由台端尋求公證之鑑定單位逕行鑑定，待鑑定結果揭曉
    ，再行協商修復事宜。」等語。經原告於96年5 月30日再以
    存證信函寄送被告，言明被告若未以書面回覆或異議，視為
    其確實同意由原告尋求公證單位為鑑定。因被告遲未函覆，
    原告乃於96年7 月19日申請臺灣省土木技師公會（以下簡稱
    ：省土木技師公會）鑑定本件滲漏水之責任歸屬，鑑定結果
    研判係系爭6 樓之3 房屋廚房之排水系統管路漏水，造成屋
    頂結構之滲漏。為此本於侵權行為法律關係，依民法第184
    條第1 項前段、第213 條第1 、3 項之規定，請求被告賠償
    以「環氧樹脂灌注法」修繕之費用23萬3,774 元；另依民法
    第184 條第1 項前段、第213 條及原證6 、7 存證信函所成
    立之契約關係，訴請被告給付原告先行支付之省土木技師公
    會鑑定費用2 萬9,000 元。並聲明求為判決：被告應給付原
    告26萬2,774 元，及自98年1 月21日所提民事準備書狀(二)繕
    本送達被告翌日起至清償日止，按週年利率5%計算之利息。
二、被告則以：原告所提之省土木技師公會鑑定報告，由於該會
    人員並未進入被告所有系爭6 樓之3 房屋會勘，故其所作鑑
    定報告並無可採。系爭6 樓之3 廚房使用之給水管線及排水
    管線並無明顯之破損與接頭脫落等現象，且其係採用架高、
    明管等方式安裝，並無明顯破壞防水層，而原告自行委託之
    省土木技師於報告中載稱，被告增建埋水管破壞防水層云云
    ，到庭時卻改稱立柱會破壞防水層，埋管部份則無法確認，
    顯見其先前所作報告係屬臆測。被告為增建並未增設任何立
    柱，窗臺採光罩下方之立柱，係原所有權人所設，若因此漏
    水損及原告，亦應早已發生。另系爭6 樓之3 房屋隔壁之6
    樓之1 露臺原雖有破洞，然業經被告於訴訟中予以舖設補齊
    ，是漏水亦應已排除，故原告相關主張即無可採等語，資為
    抗辯。並聲明求為判決駁回原告之訴。
三、兩造不爭執之事實：（本院卷一第79-80 頁本院97年4 月18
    日言詞辯論筆錄）
  (一)原告為系爭5 樓之1 房屋所有權人（89年9 月21日取得所有
    權），被告則為系爭6樓之3房屋所有權人（94年10月4 日取
    得所有權）。
  (二)被告所有系爭6 樓之3 房屋於95年2 月底確有增建有本院卷
    一第35頁標示範圍之增建廚房。
五、兩造爭點：
  (一)原告所有系爭5 樓之1 房屋之漏水是否為被告所有系爭6 樓
    之3 房屋增建廚房或其他管理疏失所致？
  1.原告主張其所有系爭5 樓之1 房屋有漏水剝落現象，經本院
    現場勘驗結果，該屋入門方向右上角天花板確有油漆剝落、
    水泥外露，靠窗戶位置之天花板則有部分水漬痕跡（本院卷
    一第101 頁本院97年5 月20日勘驗筆錄）。另經本院囑託社
    團法人臺灣營建防水技術協進會（以下簡稱：營建防水協會
    ）鑑定結果，亦確認系爭5 樓之1 如鑑定報告附圖所示位置
    ，確有天花板及牆面油漆變色、剝落、碳酸鹽結晶體、牆面
    裂縫等情形，並有鑑定報告所附照片可稽（見鑑定報告附件
    二-1），堪信原告主張系爭5 樓之1 所受損害，確為滲水所
    致。
  2.至滲水之原因，依被告所不爭執之鑑定人營建防水協會鑑定
    結果（本院卷一第127 頁），認：「依漏水現象並無法判斷
    發生至今（指鑑定時）約有多久之時間，依其現況研判發生
    之時間應長達1~2 年以上」「經勘查研判，臺北市○○區○
    ○路116 號5 樓之1 室內牆壁及天花板滲漏水之主要成因，
    係因原有防水層因使用多年（本案建物使用約30年）已老化
    ，加上6 樓之3 於露台加蓋增建物增加荷重，加速原有防水
    層之老化或破損，及地震、風力等原因造成局部結構體產生
    裂縫，另於6 樓之1 緊靠6 樓之3 牆壁之地面有一明顯之破
    洞致使6 樓之1 、6 樓之3 地坪積水時，水分從裂縫處滲入
    造成5 樓之1 天花板及緊靠天花板之牆壁滲水及長期含水量
    增加，這些水分進而分解水泥內之鈣、鎂、鉀等鹽類與之反
    應形成氫氧化物，再因結構內之相對濕度的不同，這些氫氧
    化物，經由濕氣帶出與空氣中之二氧化碳反應後，形成白色
    膨脹之碳酸鹽結晶體（一般稱之為壁癌）。」（鑑定報告第
    3 頁）另參考營建防水協會98年6 月5 日台（98）防協會字
    第055 號復函，謂：「依據中華民國97年6 月20日勘驗時，
    針對鑑定標的物臺北市○○區○○路116 號5 樓之1 ，相對
    應位置之6 樓之3 增建廚房給水管線內有水並進行排水管線
    放水10分鐘，以高週波水分計檢測5 樓之有滲水現象之天花
    板部位數值為23~28%，5 樓室內無滲水現象之一般牆壁檢測
    數值為23~25%，兩者數值無明顯差異，如果給水管線及排水
    管線有漏水應該檢測數值會較高於一般牆面，因此研判排除
    6 樓之3 增建之廚房給水管線及排水管線有破損或接頭處鬆
    動而造成之漏水。」（本院卷二第91頁）。是依上開鑑定報
    告及補充說明，原告所有系爭5 樓之1 房屋漏水之來源，比
    較可能的原因應係系爭6 樓之3 、6 樓之1 交界處之破洞積
    水，加上6 樓地面之防水層無法發生功效，積水經由結構內
    之裂縫滲入系爭5 樓之1 專有部分天花板及牆壁所致。至於
    原告主張漏水水源係來自廚房排水，並謂鑑定人測試未達建
    築技術規則規定之60分鐘，欠缺專業云云，因原告係負舉證
    責任之一方，其既未能舉證證明被告給水管線及排水管線「
    破損」、「接頭處鬆動」之具體位置，其所自行委請之省土
    木技師公會鑑定報告亦未曾進行60分鐘測試，以測試結果推
    論水源來自被告系爭6 樓之3 廚房管線，其空言指責鑑定結
    果不可採而未為其他舉證，自難認為真實。
  3.雖系爭5 樓之1 漏水來源非來自被告所有系爭6 樓之3 房屋
    管線，惟6 樓積水所以得以滲入系爭5 樓之1 房屋專有部分
    之牆壁、天花板，依前開營建防水協會鑑定結果，乃係源於
    6 樓露台部分之防水層失去效用及房屋結構體內存有裂縫所
    致。而防水層所以失去效用，則係被告所有系爭6 樓之3 房
    屋加蓋增建物，加速原防水層老化或破損所致（鑑定報告第
    3 頁）。是以，被告於其所有系爭6 樓之3 房屋所為加蓋違
    章建物破壞防水層行為，與同門牌6 樓之1 房屋所有權人未
    善盡保管義務，致6 樓之1 建物範圍內有破洞及積水情事，
    同為原告所有系爭5 樓之1 滲漏之原因，與原告主張之損害
    均有因果關係，應堪認定。
  4.至原告訴訟外另委請省土木技師公會所製作鑑定報告，固就
    漏水原因、來源另有推論，惟就被告加蓋增建行為與原告損
    害間存有因果關係之結論，尚無二致，是其鑑定內容是否可
    採，應無再加論述必要。
  (二)原告主張之修復費用23萬3,774元應否准許：
  1.按因故意或過失，不法侵害他人之權利者，負損害賠償責任
    。數人共同不法侵害他人之權利者，連帶負損害賠償責任﹔
    不能知其中孰為加害人者，亦同。民法第184 條第1 項前段
    、第185 條第1 項定有明文。次按連帶債務之債權人，得對
    於債務人中之一人或數人或其全體，同時或先後請求全部或
    一部之給付。亦同法第273 條所明定。本件被告於系爭6 樓
    之3 房屋加蓋增建物之行為，與同門牌6 樓之1 房屋所有權
    人疏於維護6 樓露台之行為，為原告所有系爭5 樓之1 房屋
    專有部分所有權受損害之共同原因，為共同侵權行為，應對
    原告負連帶賠償之責，原告向連帶債務人中之1 人即本件被
    告訴請全部之給付，依前揭法條規定，尚無不合。至被告於
    賠償原告後，得否依連帶債務內部關係向6 樓之1 所有權人
    按應負責比例求償，則非本件所需審究。
  2.次按負損害賠償責任者，除法律另有規定或契約另有訂定外
    ，應回復他方損害發生前之原狀；債權人得請求支付回復原
    狀所必要之費用，以代回復原狀。民法第213 條第1 項、第
    3 項分別定有明文。本件被告因增建破壞防水層，致破壞系
    爭5 樓之1 專有部分所有權既如前述，即應依民法第184 條
    第1 項前段規定負損害賠償責任，原告自得請求回復原狀所
    必要之費用。本件經鑑定人營建防水協會鑑定結果，認有如
    附表所示修復費用，其中附表編號9 部分，係屬同門牌6 樓
    之1 房屋之修繕，非屬原告專有部分所有權範圍，並非侵害
    原告所有權之回復原狀方法，且被告亦已僱工修繕完畢，自
    應予以剔除。其餘附表編號1 至8 、編號10部分，經核均屬
    原告所有系爭5 樓之1 回復原狀之必要費用，是上開費用合
    計7 萬4,200 元（計算式：5000+6000+9000+8400+9000+900
    0+9000+10800+8000=74200） ，加上廠商利潤8%後應為8 萬
    136 元（計算式：74200 ×1.08=80136），再加計5%營業稅
    捐後，費用應為8 萬4143元（計算式：80136 ×1.05=84143
    ，元以下四捨五入）。
  3.至原告雖提出省土木技師公會所製作之「鑑定報告」，主張
    回復原狀之費用為23萬3,774元，惟：
  (1)按「鑑定人由受訴法院選任，並定其人數。」「法院於選任
    鑑定人前，得命當事人陳述意見；其經當事人合意指定鑑定
    人者，應從其合意選任之。但法院認其人選顯不適當時，不
    在此限。」民事訴訟法第326 條第1 、2 項定有明文，此為
    鑑定人選任之法定程序。本件訴訟關於鑑定人之選任，本院
    於97年7 月18日言詞辯論期日詢問兩造，兩造均表示沒有意
    見（本院卷第80頁）。經本院指定營建防水協會為鑑定人後
    ，原告依本院通知繳納鑑定費用，兩造並於本院97年5 月20
    日勘驗期日配合本院及鑑定人進行勘驗程序，是本院依民事
    訴訟法規定所踐行之「鑑定」調查證據方法，應以營建防水
    協會所進行者為限。原告自行委請省土木技師公會所製作之
    私「鑑定報告」（下稱：系爭私鑑定報告書）性質上僅屬「
    私文書」之證據方法，其無從踐行民事訴訟法第2 編第1 章
    證據節（第3 節）鑑定目（第3 目）之程序，復經被告為反
    對之表示，是系爭私鑑定報告書就營建、防水知識所提供之
    看法，固得為本院專門知識判斷之參考，然究不得取代或凌
    駕本院依法定鑑定程序所踐行之證據調查。
  (2)次查，本件訴訟原告之請求權基礎為侵權行為法律關係，以
    其5 樓之1 「專有部分所有權」受侵害為由，訴請回復原狀
    ，其回復原狀之範圍，自不及於專有部分以外，訴外人管領
    範圍之6 樓之1 部分。是系爭私鑑定報告書第7 頁估價費用
    所列項次1 「屋頂（6 樓之1） 屋面打除舊有鋪面」「屋頂
    PU防水處理3mm 」「屋頂鋪尺二方磚」等修繕他人房屋之項
    目，自難認係侵權行為損害賠償之回復原狀方法。
  (3)至原告另爭執系爭私鑑定報告書所建議之裂縫灌注「環氧樹
    脂灌注補實」修繕，優於營建防水協會鑑定報告所建議之發
    泡填縫劑修繕方法，惟查：
  系爭私鑑定報告書認不宜採發泡劑，其理由謂：「本會前次
    鑑定已說明，6 樓之3 增建廚房於露台上是主要漏水源，如
    依該鑑定結論採發泡劑時，在未改善根絕漏水來源情形下，
    漏水位置將移動而擴散，並無法根治漏水。」等語（系爭私
    鑑定報告書第4 頁）。惟所謂主要漏水源來自增建廚房之說
    法，係系爭私鑑定報告書製作人單純「依鑑定人多年之鑑定
    經驗」，未踐行法定鑑定程序，亦未經被告配合鑑定、陳述
    ，單方面觀察所為結論，與營建防水協會經本院依法定程序
    囑託，根據專業經驗，於兩造配合情況下，輔以現場放水測
    試所製作鑑定報告尚有出入，依前述(1)之論述，系爭私鑑定
    報告書之意見，非得逕予推翻鑑定人之鑑定結論。況且，證
    人即系爭6 樓之3 房屋正下方、漏水情形遠甚於原告房屋之
    住戶甲○○，於本院勘驗期日在場證稱：「6 樓之3 的黃先
    生有處理，是過完農曆年後處理的，黃先生有跟6 樓之1 的
    所有權人協調處理6 樓之1 露台的部分，他處理完後有跟我
    說，之後經過幾次的下雨，確實沒有再漏水。」「（問：是
    否確定修繕後已無漏水情形？）修完以後就沒有漏水了。」
    等語（本院卷二第73、74頁）。是以，如漏水源來自增建廚
    房之見解可採，被告僅處理6 樓之3 隔鄰6 樓之1 露台，當
    不致於增建廚房正下方之5 樓之3 房屋漏水可生立竿見影之
    效，是鑑定人營建防水協會認漏水源來自6 樓之1 ，加上被
    告增建施工破壞防水層、增加防水層荷重使防水層失效，水
    流滲入系爭5 樓之1 、5 樓之3 之結論應較可採。從而，系
    爭私鑑定報告書鑑定意見之前提既非可採，其因此認不宜採
    發泡劑之看法，亦值商榷。
  次查，系爭私鑑定報告書建議於6 樓之1 進行防水處理，並
    非原告所有系爭5 樓之1 房屋專有部分所有權回復原狀所得
    涵蓋已如(2)所述，是其整體配合所建議之「環氧樹脂灌注補
    實」工法，得否與營建防水協會所鑑定之其他修繕方法配合
    ，實有疑義。反之，營建防水協會所建議之修繕方法，係自
    原告所有專有部分5 樓天花板實施防護措施，採內側施工法
    （本院卷一第169 、170 頁），為系爭5 樓之1 專有部分所
    有權回復原狀概念所得涵攝，配合營建防水協會建議之裂縫
    止漏回復原狀方法，自屬較為可採。至營建防水協會所以建
    議採聚氨基甲酸酯（PU）發泡體為裂縫止漏，亦據其以98年
    2 月25日台 (98) 防協會字第17號號補充謂：「裂縫漏水部
    位灌注聚氨基甲酸酯（PU）發泡體為裂縫止漏，再於漏水、
    壁癌發生之部位全部塗布矽酸質系防水材及塗膜水和凝固型
    防水材，採用多重防水設計。而於裂縫部位採用聚氨基甲酸
    酯（PU）發泡體主要原因係因依據現況研判鑑定標的物裂縫
    大小細微且潮濕、濕潤，因此依據聚氨基甲酸酯（PU）發泡
    體與環氧樹脂材料物性不同，選擇採取氨基甲酸酯（PU）發
    泡體做為本案漏水修復材料之一。」（本院卷二第28頁）。
  再查，債權人依民法第213 條第3 項請求支付回復原狀所必
    要之費用，以代回復原狀者，自以「回復原狀」「必要」範
    圍為限。縱不考慮上開、因素，認系爭私鑑定報告書所
    主張「環氧樹脂灌注補實」修繕效果，優於營建防水協會鑑
    定報告所建議之氨基甲酸酯（PU）發泡體材質，惟原告未能
    舉證完工於67年1 月14日之系爭5 樓之1 房屋，於損害發生
    前之原狀品質高於以聚氨基甲酸酯（PU）發泡體修繕之結果
    ，其據以主張被告應以「環氧樹脂灌注補實」方式修繕，難
    認已就「原狀」及「必要」之事實為充足之舉證。
  (4)至系爭私鑑定報告書所列其他修繕項目費用，與營建防水協
    會鑑定報告出入部分，因其估價費用表若干項目並非法律上
    所有權侵害回復原狀範疇已如(2)所述，其據此所為其他項目
    費用之推論，即失其立基，且營建防水協會所為鑑定報告，
    另附各單項之單價分析表，並無何不可採之處，自難遽以系
    爭私鑑定報告書之意見推翻鑑定結果。
  (三)原告主張製作系爭私鑑定報告書所支出鑑定費2 萬9,000 元
    部分：
  1.原告於96年5 月15日以存證信函致函被告，副本送訴外人即
    同棟樓6 樓之1 所有權人乙○○，謂：「請閣下於96年5 月
    25日前與本人達成解決協議方案或協調尋求經三方（含116
    號6 樓之1） 認定之公證單位鑑定，並依鑑定結果負責後續
    修復事宜，若仍遲不回應或處理，本人將依法主張相關權益
    ，希勿自誤為禱！」等語（本院卷一第15頁）。而就上開存
    證信函，被告回復：「... ... 本人同意尋求經三方（含11
    6 號6 樓之1） 一致認定之單位鑑定，並依鑑定結果負責後
    續修復事宜... ... 」（本院卷第142 頁）「... ... 本人
    仍秉持敦親睦鄰原則並同意由台端尋求公證之鑑定單位逕行
    鑑定，待鑑定結果揭曉，再行協商修復事宜，復請查照。」
    （本院卷第143 頁）是就系爭漏水糾紛，原告提議「尋求經
    三方（含116 號6 樓之1） 認定之公證單位鑑定，並依鑑定
    結果負責後續修復事宜」，性質上為「要約」，而針對上開
    函文，被告則同時有上開2 件回函，綜合該2 件內容略有出
    入之回函當事人真意，被告應係主張由原告尋找鑑定單位，
    經三方即兩造及乙○○就鑑定單位「公正」性認可後，進行
    鑑定，並依鑑定結果負責，始符被告「承諾」原告尋求三方
    認可鑑定單位「要約」之旨。至原告再於96年5 月30日以存
    證信函主張「為免爭議亦可由閣下洽公證（應係公正之誤）
    鑑定單位鑑定，並依鑑定結果由造成滲水原因之住戶負責鑑
    定費用及修復責任與相關費用，如閣下未於96年6 月5 日前
    書面回覆或提出異議，視同閣下同意，本人將依來函所述逕
    行鑑定，並依法主張相關權益」等語，因其內容與被告前述
    承諾之真意已有相違，自不得以原告存證信函對法律效果片
    面之主張，謂被告單純之沈默即係視為同意原告於自覓鑑定
    機關後，得無需再徵求被告之認可，逕為鑑定。是原告主張
    兩造間就鑑定事項成立契約，故得依契約、被告之承諾請求
    被告支付鑑定費用2萬9,000元，應非可採。
  2.再者，原告鑑定費用之支出，係財產上「利益」之損害，非
    權利受侵害，僅得依民法第184 條第1 項後段規定，以被告
    有故意背於善良風俗之方法，加損害於原告之情形，始足當
    之。惟查，兩造間就鑑定機關意見不一致，原告逕予送請省
    土木技師公會鑑定而有是項費用之支出，難認係被告以背於
    善良風俗之方法，加損害於原告。至原告如主張鑑定費支出
    係被告侵害原告系爭5 樓之1 所有權所生損害，因原告主張
    被告加蓋侵害其權利而提起訴訟，本非以先行委託公會判定
    責任歸屬為必要，特別是未經兩造同意之機構所製作之報告
    ，於訴訟中無法認為係屬「鑑定」（詳如前述(二)3.(1)），可
    資利用性非高，原告認係被告增建至其受損害，被告否認，
    兩造就鑑定機關復無一致之意見，原告允宜依其存證信函所
    述「依法主張相關權益」，逕予起訴訴請賠償，於訴訟中經
    由鑑定程序確認責任歸屬即可，乃原告不此之途，徒然進行
    訴訟外之私鑑定而有其主張之花費，自難認因此所為支出，
    係其專有部分所有權受侵害「回復原狀」之必要費用。
六、末按給付無確定期限者，債務人於債權人得請求給付時，經
    其催告而未為給付，自受催告時起，負遲延責任。其經債權
    人起訴而送達訴狀，或依督促程序送達支付命令，或為其他
    相類之行為者，與催告有同一之效力；遲延之債務，以支付
    金錢為標的者，債權人得請求依法定 利率計算之遲延利息
    ，民法第229 條第2 項、第233 條第1 項前段分別定有明文
    。又應付利息之債務，其利率未經約定，亦無法律可據者，
    週年利率為百分之五，亦為同法第203 條所明定。本件原告
    就其所得請求被告賠償之8 萬4,143 元，併請求被告賠償自
    98年1 月21日庭提民事準備書狀(二)繕本送達翌日即98年1 月
    22日起，至清償日止，按年息5%計算之利息，亦屬有據。
六、從而，原告本於前揭原因事實，依侵權行為法律關係，請求
    被告給付8 萬4,143 元，及自98年1 月22日起至清償日止，
    按法定利率年息5%計算之遲延利息，為有理由，應予准許，
    逾此部分之侵權行為損害賠償請求，及本於兩造間存證信函
    往返所成立之「契約」關係請求，則為無理由，應予駁回。
七、本件係就民事訴訟法第427條第1項訴訟適用簡易程式所為被
    告敗訴之判決，爰按同法第389 條第1 項第3 款之規定，依
    職權宣告假執行。
八、本件事證已臻明確，其餘兩造主張、陳述暨所提之證據，經
    審酌均與本院前揭判斷不生影響，爰不一一詳予論述，附此
    敘明。
九、據上論結，原告之訴為一部有理由，一部無理由，依民事訴
    訟法第79條、第389 條第1 項第3 款，判決如主文。
中    華    民    國    98    年    7     月    24    日
                  民事第二庭  法  官  王本源
如對本判決上訴，應於判決送達後20日內向本院提出上訴狀。
中    華    民    國    98    年    7     月    29    日
                              書記官   陳淑女


司法院資訊處製作；財團法人民間司法改革基金會備份。
